臺灣士林地方法院刑事判決　　　　　　　96年度易字第1124號
公　訴　人　臺灣士林地方法院檢察署檢察官
被　　　告　乙○○
上列被告因詐欺案件，經檢察官提起公訴（96年度偵緝字第1131
號），被告於本院準備程序期日就被訴事實為有罪之陳述，經本
院合議庭裁定後，改由受命法官獨任進行簡式審判程序，並判決
如下：
    主  文
乙○○共同犯詐欺取財罪，處有期徒刑捌月，減為有期徒刑肆月
，如易科罰金，以新台幣壹仟元折算壹日。
    事  實
一、乙○○在網路上結識綽號「阿坤」之成年男子，竟與由「阿
    坤」等人所組成之犯罪集團，基於意圖為自己不法所有之犯
    意聯絡，由乙○○於民國95年9 月20日前往宜蘭縣羅東鎮○
    ○路165 號第一商業銀行羅東分行申設第00000000000 號存
    款帳戶、宜蘭縣羅東鎮○○路158 號台灣土地銀行羅東分行
    辦理000000000000號存款帳戶、宜蘭縣羅東鎮○○○路54號
    合作金庫銀行北羅東分行辦理000000000 號存款帳戶做為該
    詐欺集團存、提、匯款之用。嗣「阿坤」等人所組成之詐欺
    集團成員即利用電腦設備連結網際網路至YAHOO 奇摩網站之
    聊天室，以「超級小甜甜」之暱稱與網友聊天，適甲○○於
    95年9 月30日下午4 時許，在臺北市士林區○○○路○ 段
    141 巷25號7 樓住處上網，而在上開網站聊天室與「超級小
    甜甜」相遇聊天，「超級小甜甜」伺機向甲○○誆稱其為援
    交妹，願意與甲○○交友，並相約於同日晚上5 時30分許，
    在臺北市士林區劍潭捷運站見面，甲○○一時不察欣然赴約
    ，不久，即有另位不詳姓名、年籍之男性詐欺集團成員打電
    話給甲○○，要求甲○○至設有提款機之地方，持金融卡操
    作提款機，以確認其身分，甲○○乃於同日晚上7 時許，前
    往臺北市士林區○○○路○ 段130 號臺灣郵政股份有限公司
    （原名中華郵政股份有限公司、下稱臺灣郵政公司）士林天
    母郵局，並依指示操作提款機，而誤將其所有該郵局帳戶內
    之存款新臺幣（下同）8,888 元匯入乙○○之前開第一銀行
    帳戶內，該男子隨即打電話通知甲○○郵局帳戶有問題，要
    甲○○再以現金1,000 元存入林鴻裕（另案審理）之臺北富
    邦銀行（下稱富邦銀行）土城分行第000000000000號帳戶內
    ，甲○○仍未察覺有異，復於同日晚上9 時許，至臺北市士
    林區○○○路36號富邦銀行天母分行，將1,000 元匯入林鴻
    裕之前開富邦銀行土城分行帳戶內。乙○○並擔任俗稱「車
    手」工作，持提款卡前往台新銀行羅東分行自動提款機處提
    取前開第一銀行帳戶內甲○○所匯8,000 元，再轉匯予綽號
    「阿坤」者。迨甲○○發覺受詐並報警處理，始循線查悉上
    情。
二、案經甲○○訴由臺北市政府警察局士林分局報告臺灣士林地
    方法院檢察署檢察官偵查起訴，被告於本院準備程序期日就
    被訴事實為有罪之陳述，經本院合議庭裁定改由受命法官獨
    任進行簡式審判程序。
    理  由
一、上揭犯罪事實，業據被告乙○○於本院審理時坦承不諱（見
    本院96年9 月4 日準備程序筆錄、96年10月30日準備程序、
    審判程序筆錄），核與證人甲○○於警詢中就遭詐騙經過所
    為之證述，並無齟齬，並有第一商業銀行羅東分行95年10月
    19日一羅字第173 號函附被告帳號00000000000 帳戶開戶資
    料及交易明細資料、合作金庫銀行北羅東分行96年9 月12日
    （96）合金北羅營字第09600000033 號函附被告帳號000000
    000 帳戶開戶資料及交易明細資料、台灣土地銀行羅東分行
    96年10月1 日羅存字第0960000473號函附被告帳號000000
    000000帳戶開戶以來交易明細資料、台灣郵政公司自動櫃員
    機交易明細表影本等件在卷為憑，堪認被告上開任意性自白
    核與事實相符，可以採信。本案事證明確，被告犯行已堪認
    定，應依法論科。
三、核被告所為，係犯刑法第339 條第1 項之詐欺取財罪。其與
    「阿坤」等人所組成之詐欺犯罪集團成員有犯意聯絡、行為
    分擔，為共同正犯。起訴書原認被告僅具有幫助詐欺集團成
    員犯詐欺罪之故意，求論以詐欺罪之幫助犯，惟被告不僅提
    供存款帳戶以利詐欺集團成員提、存、匯款所用，甚且親自
    提匯款，顯見其對於該詐欺集團利用色情援交為名目施詐有
    相當認識，且就詐欺所得亦有所均霑，否則詐欺集團豈能容
    其染指被害人匯款，而無懼於被告予以私吞？對此，被告亦
    不否認，堪認被告與「阿坤」等人所組成之詐欺集團成員，
    就詐欺犯行有犯意聯絡，且其視「阿坤」等人所組詐欺集團
    成員施用詐術之結果為自己行為之結果，確為共同正犯無訛
    ，蒞庭公訴人就起訴書該項誤指，業已於本案審理程序中予
    以更正，基於檢察一體之原則，本院應就更正後之論罪科刑
    法條予以審究，無庸變更起訴法條，亦併指明。爰審酌被告
    不思正途賺取錢財，以網路援交訛詐他人財物，實不足取，
    所生危害非輕，然於本院審理時尚知坦認犯行等一切情狀，
    量處如主文所示之刑。又被告犯罪係在96年4 月24日前，仍
    合於中華民國九十六年罪犯減刑條例之減刑規定，爰依第2
    條第1 項第3 款之規定，減其宣告刑2 分之1 ，並依同條例
    第9 條，刑法第41條第1 項前段，諭知易科罰金之折算標準
    ，以示懲儆。
據上論斷，應依刑事訴訟法第273 條之1 第1 項、第299 條第1
項前段，刑法第28條、第339 條第1 項、第41條第1 項前段，刑
法施行法第1 條之1 ，中華民國九十六年罪犯減刑條例第2 條第
1項第3 款、第7 條、第9 條，判決如主文。
本案經檢察官高俊申到庭執行職務。
中　　華　　民　　國　　96　　年　　11　　月　　15　　日
　　　　　　　　　刑事第六庭法　官　楊得君
以上正本證明與原本無異。
如不服本判決，應於收受送達後10日內，向本院提出上訴書狀，
其未敘述上訴之理由者並得於提起上訴後20日內向本院補提理由
書（均須按他造當事人之人數附繕本）。
                            書記官  陳佳伶
中　　華　　民　　國　　96　　年　　11　　月　　15　　日
附錄本案論罪科刑法條之依據:
中華民國刑法第339條第1項
（普通詐欺罪）
意圖為自己或第三人不法之所有，以詐術使人將本人或第三人之
物交付者，處 5 年以下有期徒刑、拘役或科或併科 1 千元以下
罰金。
以前項方法得財產上不法之利益或使第三人得之者，亦同。
前二項之未遂犯罰之。
